SÉBASTIEN DAZAS

DÉVELOPPEUR WEB JUNIOR

Après 15 ans dans la conception et réalisation de bâtiments métalliques, j'ai décidé de me reconvertir dans le développement web.

J'ai suivi une formation à distance "Développeur Web" de juin 2021 à juin 2022 et je suis maintenant à la recherche d'un CDI comme développeur web junior.



SOFT SKILLS

- Autonomie
- Adaptabilité
- Empathie
- Sens du service
- Créativité

HARD SKILLS

Langages de programmation front-end









HTML5

JavaScript

Sass

Langages de programmation back-end





mySql



mongoDB

Prototypage





Adobe XD Figma

Frameworks





Vue.js Bootstrap

Editeur de texte & outils









VsCode

IntelliJ

Github

Npm

COORDONNÉES



06 60 80 86 60



dazas.sebastien@gmail.com



79410 SAINT GELAIS



https://github.com/CrysW? tab=repositories







https://www.linkedin.com/in/sebastien -dazas/

COMPETENCES

- Analyser les besoins et objectifs d'un client afin de répondre à ses attentes et d'en déduire un budget
- Réfléchir à l'ergonomie d'une interface afin d'optimiser l'expérience utilisateur (UX/UI Design)
- **Découper, assembler et intégrer** tous les éléments d'une maquette graphique en HTML5 et CSS3 dans le respect des bonnes pratiques
- Construire un site web fluide et responsive s'adaptant à tout type d'écran
- Animer les pages web avec des animations CSS
- Optimiser le référencement (SEO) d'un site web en améliorant le référencement naturel et les performances techniques
- Créer du contenu mise à jour de façon dynamique en fonction des actions de l'utilisateur en JavaScript
- Se connecter à un service web pour exploiter des données tierces
 (API)
- Créer, gérer et afficher le contenu d'une base de données

FORMATION

OPENCLASSROOMS (75019 PARIS)

JUIN 2021 - JUIN 2022

Titre RNCP Développeur Web niveau 5 (Bac +2)

LYCEE PAUL GUERIN (79000 NIORT)

SEPTEMBRE 2002 - JUIN 2004

BTS Constructions Métalliques

EXPERIENCES PROFESSIONNELLES

Calculateur / Métreur chez BGN (79260 LA CRECHE) - Bâtiment

MARS 2018 - OCTOBRE 2020

Après échange avec le client, conception, dimensionnement et chiffrage de bâtiments industriels ou commerciaux. Rédaction et présentation des offres au client.

Calculateur / métreur chez ADC (79200 PARTHENAY) - Bâtiment

MARS 2006 - MARS 2018

Après échange avec le client, conception, dimensionnement et chiffrage de bâtiments industriels ou commerciaux. Rédaction et présentation des offres au client

LOISIRS

Cinéma des années 80/90 | BD & Comics | Jeux Vidéos | Dessin